# 关联方的认定

提问人：donney_lixc 时间：2017-09-12 15:16:10
请问一下，上市公司下面 2 级子公司的常务副总，该副总不在上市公司母公司担任职务，请问一下，如果该子公司的常务副总控制的企业向上市公司母公司采购商品算不算关联方采购？

回答人：chenyiwei
须注意排除以下各种情况： 1 、该常务副总是持有上市公司 5 ％以上股份的主要股东； 2 、该常务副总是与上市公司的主要股东或董监高关系密切的家庭成员。 但是，即使排除了上述两种情况，也仍然要注意：不论会计准则还是股票上市规则，对关联方的认定都有“实质重于形式”的兜底条款。即使表面上不存在会计准则或者股票上市规则列举构成关联方的情形，但如果该交易明显缺乏商业理由或者显著不公允的，则仍应考虑基于实质重于形式原则认定为关联方和关联交易的可能性。

提问人：donney_lixc 时间：2017-09-12 22:15:58
你好，陈老师，该常务副总都不符合上述 2 条，价格是按市场价格进行交易的，那是不是可以认为不是关联方？

回答人：chenyiwei
如是，则基本可以排除。